臺灣橋頭地方法院刑事裁定　
111年度聲字第612號
聲  請  人  臺灣橋頭地方檢察署檢察官
受  刑  人  施孟忠




上列聲請人因受刑人數罪併罰有二裁判以上，聲請定其應執行之
刑（111年度執聲字第415號），本院裁定如下：
    主  文
施孟忠犯如附表所示之罪，所處各如附表所示之刑，應執行有期
徒刑參年貳月。
    理  由
一、聲請意旨略以：受刑人施孟忠因犯如附表所示之罪，先後經
    判決確定如附表所示之刑，應依刑法第50條、第53條及第51
    條第5款規定，定其應執行之刑，爰依刑事訴訟法第477條第
    1項聲請裁定等語。
二、按裁判確定前犯數罪者，併合處罰之。但有下列情形之一者
    ，不在此限：一、得易科罰金之罪與不得易科罰金之罪。二
    、得易科罰金之罪與不得易服社會勞動之罪。三、得易服社
    會勞動之罪與不得易科罰金之罪。四、得易服社會勞動之罪
    與不得易服社會勞動之罪。前項但書情形，受刑人請求檢察
    官聲請定應執行刑者，依第51條規定定之；數罪併罰，有二
    裁判以上，分別宣告多數有期徒刑者，於各刑中之最長期以
    上，各刑合併之刑期以下，定其刑期。但不得逾30年。刑法
    第50條、第53條、第51條第5款分別定有明文。又數罪併罰
    之定應執行刑，係出於刑罰經濟與責罰相當之考量，並非予
    以犯罪行為人或受刑人不當之利益，為一種特別的量刑過程
    ，係對犯罪行為人或受刑人本身及所犯各罪之總檢視，除應
    考量行為人所犯數罪反應出之人格特性，並應權衡審酌行為
    人之責任與整體刑法目的及相關刑事政策，在量刑權之法律
    拘束性原則下，依刑法第51條第5款之規定，採限制加重原
    則，以宣告各刑中之最長期為下限，各刑合併之刑期為上限
    ，但最長不得逾30年，資為量刑自由裁量權之外部界限，並
    應受法秩序理念規範之比例原則、平等原則、責罰相當原則
    等裁量權之內部抽象價值要求界限之支配，以兼顧刑罰衡平
    原則。
三、查受刑人所犯如附表所示之罪，業經法院先後判處如附表所
    示之刑，並於如附表所示之日期分別確定在案，有臺灣高等
    法院被告前案紀錄表及各該刑事判決書在卷可稽。其中附表
    編號1至13部分為得易科罰金之罪；附表編號14、15所示為
    不得易科罰金之罪，而得易科罰金之罪與不得易科罰金之罪
    ，依刑法第50條第1項但書第1款之規定固不得併合處罰，然
    本件聲請人之聲請，係經受刑人之請求而為之，有受刑人定
    應執行刑聲請書附卷可佐，依同法第50條第2項之規定，本
    院應定其應執行之刑。又受刑人所犯如附表編號1至5所示之
    罪，固於判決時經定應執行有期徒刑7月確定，如附表編號6
    至13所示之罪，於判決時經定應執行有期徒刑2年確定，如
    附表編號14、15所示之罪，於判決時經定應執行有期徒刑1
    年確定，然附表編號1至15所示之罪應合併定執行刑，前揭
    所定之應執行刑即當然失效，本院自可更定附表所示各罪應
    執行刑。是本件既不得逾越刑法第51條第5款所定法律外部
    界限（即不得重於附表所示之罪經判處有期徒刑之總和），
    亦應受內部界限拘束（即曾定應執行有期徒刑部分之總和）
    。復衡酌受刑人所犯各罪均為竊盜罪、其犯罪類型、行為態
    樣、手段、動機，兼衡所侵害法益、所竊財物價值、犯罪時
    間等一切情狀，就受刑人所犯如附表所示各罪，定其應執行
    之刑如主文所示。
四、依刑事訴訟法第477條第1項，刑法第50條第2項、第53條、
    第51條第5款，裁定如主文。
中　　華　　民　　國　　111 　年　　6 　　月　　23　　日
                  刑事第二庭  法　官  李怡靜
以上正本證明與原本無異。
如不服本裁定，應於送達後5日內，向本院提出抗告狀。
中　　華　　民　　國　　111 　年　　6 　　月　　23　　日
                              書記官  楊芷心
　　　　　　　　　　　　　　　　
附表：
編號 罪名 宣告刑 犯罪日期 最後事實審 判決日期 確定日期 1 竊盜 有期徒刑2月，如易科罰金，以新臺幣1,000元折算1日 109年7月19日 本院110年度簡字第561號 110年9月11日 110年10月26日 2 竊盜 有期徒刑2月，如易科罰金，以新臺幣1,000元折算1日 109年8月13日    3 竊盜 有期徒刑2月，如易科罰金，以新臺幣1,000元折算1日 109年8月14日    4 竊盜 有期徒刑2月，如易科罰金，以新臺幣1,000元折算1日 109年8月13日    5 竊盜 有期徒刑2月，如易科罰金，以新臺幣1,000元折算1日 109年8月14日    6 竊盜 有期徒刑3月，如易科罰金，以新臺幣1,000元折算1日 109年11月20日 本院111年度審易字第37號 111年3月21日 111年4月27日 7 竊盜 有期徒刑6月，如易科罰金，以新臺幣1,000元折算1日 109年11月23日    8 竊盜 有期徒刑4月，如易科罰金，以新臺幣1,000元折算1日 109年10月24日    9 竊盜 有期徒刑4月，如易科罰金，以新臺幣1,000元折算1日 109年10月26日    10 竊盜 有期徒刑4月，如易科罰金，以新臺幣1,000元折算1日 110年3月8日    11 竊盜 有期徒刑4月，如易科罰金，以新臺幣1,000元折算1日 110年3月8日    12 竊盜 有期徒刑3月，如易科罰金，以新臺幣1,000元折算1日 110年8月14日    13 竊盜 有期徒刑4月，如易科罰金，以新臺幣1,000元折算1日 110年8月18日    14 竊盜 有期徒刑7月 109年11月20日    15 竊盜 有期徒刑8月 109年10月28日    備註 ㈠附表編號1至5所示之罪，於判決時經定應執行有期徒刑7月，如易科罰金，以新臺幣1,000元折算1日。 ㈡附表編號6至13所示之罪，於判決時經定應執行有期徒刑2年，如易科罰金，以新臺幣1,000元折算1日。 ㈢附表編號14、15所示之罪，於判決時經定應執行有期徒刑1年。